臺灣高等法院臺中分院刑事裁定　
111年度聲字第146號
聲  請  人  臺灣高等檢察署臺中檢察分署檢察官     
受  刑  人  郭志嘉



上列聲請人因受刑人詐欺等案件，數罪併罰有二裁判以上，聲請
定其應執行之刑（聲請案號：111年度執聲字第10號），本院裁
定如下：
    主  文
甲○○所犯如附表所示各罪所處之刑，應執行有期徒刑壹年拾壹月
。
    理  由
一、聲請意旨略以：受刑人甲○○因詐欺等數罪，先後經判決確定
    如附表所示，數罪中雖有刑法第50條第1項但書所列情形，
    惟受刑人已請求檢察官聲請定應執行刑，有是否請求定應執
    行刑調查表足稽，應依刑法第50條第2項、第53條、第51條
    第5款規定，定其應執行之刑，爰依刑事訴訟法第477條第1
    項聲請裁定等語。 
二、按裁判確定前犯數罪者，併合處罰之。但有下列情形之一者
    ，不在此限：一、得易科罰金之罪與不得易科罰金之罪。二
    、得易科罰金之罪與不得易服社會勞動之罪。三、得易服社
    會勞動之罪與不得易科罰金之罪。四、得易服社會勞動之罪
    與不得易服社會勞動之罪。前項但書情形，受刑人請求檢察
    官聲請定應執行刑者，依第51條規定定之。刑法第50條定有
    明文。又數罪併罰有二裁判以上，宣告多數有期徒刑者，於
    各刑中之最長期以上，各刑合併之刑期以下，定其刑期，但
    不得逾30年。刑法第53條、第51條第5款亦有明定。次按數
    罪併罰之定應執行之刑，係出於刑罰經濟與責罰相當之考量
    ，並非予以犯罪行為人或受刑人不當之利益，為一種特別的
    量刑過程，相較於刑法第57條所定科刑時應審酌之事項係對
    一般犯罪行為之裁量，為定應執行刑之宣告，乃對犯罪行為
    人本身及所犯各罪之總檢視，除應考量行為人所犯數罪反應
    出之人格特性，並應權衡審酌行為人之責任與整體刑法目的
    及相關刑事政策，在量刑權之法律拘束性原則下，依刑法第
    51條第5款之規定，採限制加重原則，以宣告各刑中之最長
    期為下限，各刑合併之刑期為上限，但最長不得逾30年，資
    為量刑自由裁量權之外部性界限，並應受法秩序理念規範之
    比例原則、平等原則、責罰相當原則、重複評價禁止原則等
    自由裁量權之內部抽象價值要求界限之支配，以使輕重得宜
    ，罰當其責，俾符合法律授與裁量權之目的，以區別數罪併
    罰與單純數罪之不同，兼顧刑罰衡平原則（最高法院100年
    度台抗字第440號刑事裁定意旨參照）。又執行刑之酌定，
    審酌各罪間之關係時，宜綜合考量數罪侵害法益之異同、對
    侵害法益之加重效應及時間、空間之密接程度，各罪間之獨
    立程度較高者，法院宜酌定較高之執行刑，但仍宜注意維持
    輕重罪間刑罰體系之平衡。行為人所犯數罪係侵害不可替代
    性或不可回復性之個人法益者，宜酌定較高之執行刑。民國
    107年8月7日司法院院台廳刑一字第1070021860號函訂定並
    自即日生效之「刑事案件量刑及定執行刑參考要點」第24、
    25點規定可供參考。
三、經查，受刑人犯如附表所示之罪，各處如附表所示之刑，均
    經確定在案，有各該案件判決書及臺灣高等法院被告前案紀
    錄表在卷可稽。而受刑人所犯如附表編號1所示為得易科罰
    金、易服社會勞動之罪，與編號2至4所示為不得易科罰金、
    易服社會勞動之罪，依刑法第50條第1項但書之規定固不得
    併合處罰，惟受刑人就附表所示各罪已請求檢察官定應執行
    刑，有經受刑人簽名捺印之110年12月22日臺灣臺中地方檢
    察署刑法第50條第1項但書案件是否請求定應執行刑調查表
    附卷可按，檢察官聲請定其應執行之刑，本院審核認聲請為
    正當，應予准許。本院審酌受刑人以書面表示對於本件定應
    執行刑並無意見，有其提出之陳述意見調查表在卷可參（本
    院卷第145至146頁），及受刑人所犯如附表所示各罪，其中
    附表編號2至4部分，犯罪態樣均為參與同一詐欺集團之詐欺
    取財犯行，犯罪時間為106年9月9至同年月14日間，相隔並
    非久遠，所為均係擔任該詐欺集團提領款項之車手，所侵害
    者同為被害人之財產法益，責任非難重複之程度較高；另附
    表編號1所示之竊盜罪，與上開加重詐欺犯行雖同屬侵害財
    產法益，然犯罪型態、犯罪情節均非相同，具獨立性，綜合
    考量上述犯罪性質上之差異及刑罰對策上之不同、各罪依其
    犯罪情節所量定之刑，並衡酌前揭所述之比例原則、責罰相
    當原則等自由裁量權之內部性界限等情，合併定其應執行之
    刑如主文所示。至於受刑人所犯如附表編號1所示之罪，固
    已執行完畢，惟此部分與其所犯如附表編號2至4所示之罪，
    符合數罪併罰規定，依前揭說明，仍應合併定其應執行之刑
    ，俟檢察官指揮執行應執行刑時，再就形式上已執行部分予
    以折抵，附此敘明。
四、依刑事訴訟法第477條第1項，刑法第50條第2項、第53條、
    第51條第5款，裁定如主文。
中　　華　　民　　國　　111 　年　　1 　　月　　21　　日
        　　刑事第十庭    審判長法　官  陳  宏  卿
　　　　　　　　　　　　　　    法　官  楊  文  廣
 　　　　　　　　　　　　　　　 法　官  簡  芳  潔     
                     
以上正本證明與原本無異。     
如不服本裁定，得於收受送達後5日內向本院提出抗告書狀(須附
繕本)。因疫情而遲誤不變期間，得向法院聲請回復原狀。

                                書記官  廖  婉  菁

中　　華　　民　　國　　111 　年　　1 　　月　　21　　日
附表：受刑人甲○○定應執行刑案件一覽表
編      號  1 2 3 罪      名  竊盜 加重詐欺 加重詐欺 宣  告  刑  有期徒刑4月 有期徒刑1年3月 （3罪） 有期徒刑1年2月 （6罪） 犯 罪 日 期  107年5月19日 ①106年9月12日 ②106年9月13至14   日(2次) ①106年9月9日(2次) ②106年9月12日(2次   ) ③106年9月13日(2次   ) 偵 查 機 關 年 度 案 號  彰化地檢107年度速偵字第1153號 臺中地檢106年度少連偵字第243號等 臺中地檢106年度少連偵字第243號等 最後  事實  審 法院 彰化地院 中高分院 中高分院  案號 107年度簡字第1288號 108年度原上訴字第44、45號、108年度上訴字第1433號 108年度原上訴字第44、45號、108年度上訴字第1433號  判決 日期 107年8月14日 108年12月5日 108年12月5日 確定 判決 法院 彰化地院 最高法院 最高法院  案號 107年度簡字第1288號 109年度台上字第2212、2213、2214號 109年度台上字第2212、2213、2214號  確定 日期 107年9月13日 109年5月20日 109年5月20日 是否為得易科罰金、易服社會勞動之案件  得易科罰金 得易服社會勞動 不得易科罰金 不得易服社會勞動 不得易科罰金 不得易服社會勞動 備       註  彰化地檢107年度執 字第5382號（彰化 地檢108年度執緝字 第127號，已執畢） 臺中地檢109年度執字第9201號 （臺中地檢110年度執緝字第1840號）  
編      號  4 (以下空白) (以下空白) 罪      名  加重詐欺   宣  告  刑  有期徒刑1年2月   犯 罪 日 期  106年9月9日    偵 查 機 關 年 度 案 號  臺中地檢106年度少連偵字第243號等   最後 事實審 法院 中高分院    案號 109年度上更一字第204號    判決 日期 109年9月17日   確定 判決 法院 中高分院    案號 109年度上更一字第204號    確定  日期 109年11月3日   是否為得易科罰金、易服社會勞動之案件  不得易科罰金 不得易服社會勞動   備       註  臺中地檢109年度執字第16666號（臺中地檢110年度執緝字第1841號）